# Ata de Reunião - 10/06/2024

Reunião realizada no Microsoft Teams.

## Participantes
- [x] Christian Hirsch Santos
- [x] Flávio Gustavo Araújo de Melo
- [x] Marcos Santos Bittar
- [x] Ian Lucca Soares Mesquita
- [x] Harryson Campos Martins
- [x] Italo Bruno Avelino da Silva Melo

## Data e Horários

Data: 10/06/2024 \
início: 17:00\
termino: 20:00

## Objetivos
Gravação da Apresentação da entrega 5

## Assuntos Tratados

Gravar os casos de uso;
Gravar a verificação da entrega 2 do Grupo 6;
Finalizar os Léxicos;
Gravar verificação do Rich Picture.


## Tarefas
<font size="2"><p style="text-align: center">Tabela 1: Tarefas distribuídas </p></font>

| Tarefa                               | Responsável                                      |
| ------------------------------------ | ------------------------------------------------ |
|Gravar os casos de uso              | Equipe  |  
| Finalizar os Léxicos             | [Harryson](https://github.com/harry-cmartin) |
| Gravar verificação do Rich Picture   | [Christian](https://github.com/crstyhs)          |
| Gravar verificação da entrega 2 do Grupo 6   | [Ian Lucca ](https://github.com/IanLucca12)          |

Autor: [Ian Lucca ](https://github.com/IanLucca12), 2024

## Gravação da reunião
[Video](https://www.youtube.com/watch?v=T45vPdBk8LY)

## Referências

## Histórico de versão
| Versão | Data | Descrição | Autor | Revisor |
| :----: | :--: | :-------: | :---: | :-----: |
| 1.0 | 10/06/2024 | Criação da ata de reunião |[Ian Lucca ](https://github.com/IanLucca12)| [Flávio Melo](https://github.com/flavioovatsug)  | 
| 1.1 | 10/06/2024 | Adiciona vídeo apresentação 5 |[Flávio Melo](https://github.com/flavioovatsug)| [Ian Lucca ](https://github.com/IanLucca12)  | 
